臺灣高雄地方法院刑事判決　　　　　　　　　　　　九十一年度訴字第二三一二號
　　公　訴　人　臺灣高雄地方法院檢察署檢察官
　　被　　　告　己○○
　　指定辯護人　本院公設辯護人　戊○○
右列被告因強盜等案件，經檢察官提起公訴（九十一年度偵字第一三○二四號），本
院判決如左：
    主  文
己○○攜帶兇器竊盜，因防護贓物、脫免逮捕，而當場施以強暴，處有期徒刑柒年肆
月，扣案之折疊刀壹把沒收；又連續竊盜，處有期徒刑捌月。應執行有期徒刑柒年拾
月，扣案之折疊刀壹把沒收。
    事  實
一、己○○基於意圖為自己不法所有之概括犯意，連續於：
（一）民國九十一年六月間二十三日中午，在高雄縣大寮鄉中興村「健聖診所」後方
      停車場內，竊取「健聖診所」所有之車號Ｅ五—三二四九號自小客車，得手後
      ，供己代步之用。
（二）復於九十一年六月二十三日下午五時許，在高雄縣鳳山市○○路六十八號附近
      ，見丙○○所有之車號ＺＪ—七五七九號自小客車停靠路旁，竟打破右前車窗
      之玻璃（毀損部分未據告訴），入內竊取丙○○所有之ＣＤ唱片十二片、台胞
      證一本、潤喉糖一盒、野生靈芝一罐、時鐘計算機一個、綿羊油一瓶。
二、己○○復意圖為自己不法之所有，於九十一年六月二十三日下午六時十分許駕駛
    前開竊得之自小客車前往高雄縣仁武鄉○○村○○路十五號「代天府」廟宇，將
    該車停放在廟外，手持客觀上對人之生命、身體及安全構成威脅，可供兇器使用
    之折疊刀一把，進入廟內，在辦公桌抽屜內搜尋，並竊取廟祝甲○○持有管理之
    金牌一面（製作成本約新台幣十七元），得手後，尚未離去之際，即為甲○○發
    現，甲○○立即至隔壁找來乙○○欲逮捕己○○，詎己○○為防護贓物、脫免逮
    捕，先與甲○○拉扯，隨即基於傷害之犯意，取出折疊刀，口說：「讓你死」，
    刺向甲○○胸口，甲○○以左手加以反抗，因而受有左上臂擦傷二×０‧五公分
    、割傷五×０‧二公分之傷害，而對甲○○施以強暴，己○○並隨即前往廟內廚
    房洗手臺取出「代天府」所有之菜刀一把，致甲○○及乙○○心生畏懼而向廟外
    逃逸，己○○便乘機駕駛前開自小客車逃逸，其駕車離去之際因撞擊廟前階梯，
    自小客車前方車牌因而掉落，經甲○○報警後，於九十一年六月二十三日下午六
    時五十分許，己○○駕駛前開贓車行經高雄縣仁武鄉○○村○○路二一二巷三十
    四之三號前，遇警攔檢，正欲棄車逃逸，而為警查獲，並扣得己○○所有之折疊
    刀一把、手套一個、鑰匙一支、鐵鎚一支及代天府所有之菜刀一把、金牌一面，
    並扣得前開Ｅ五─三二四九號自用小客車（已發還被害人）及丙○○所有之ＣＤ
    唱片十二片、台胞證一本、潤喉糖一盒、野生靈芝一罐、時鐘計算機一個、綿羊
    油一瓶（已發還被害人）。
二、案經甲○○訴請及高雄縣警察局仁武分局報請臺灣高雄地方法院檢察署檢察官偵
    查起訴。
    理  由
一、被告己○○右揭竊取「健聖診所」所有之車號Ｅ五─三二四九號自用小客車及竊
    取丙○○所有之ＣＤ唱片十二片、台胞證一本、潤喉糖一盒、野生靈芝一罐、時
    鐘計算機一個、綿羊油一瓶等物之犯罪事實，業據其於本院審理中坦承不諱，核
    與被害人丙○○、健聖診所負責人丁○○分別於警、偵訊指訴遭竊之情節相符，
    而被告為警查獲時，亦當場起出被告所竊得之Ｅ五─三二四九號自用小客車及Ｃ
    Ｄ唱片十二片、台胞證一本、潤喉糖一盒、野生靈芝一罐、時鐘計算機一個、綿
    羊油一瓶等物，並有贓物認領保管單二紙、行車執照影本二紙、照片十一張附卷
    可稽，被告此部分之自白與事實相符，自可採為認定事實之依據，其竊盜犯行，
    堪以認定。
二、訊之被告己○○固坦承於九十一年六月二十三日下午六時十分許駕駛前開竊得之
    自小客車前往高雄縣仁武鄉○○村○○路十五號「代天府」廟宇，惟矢口否認有
    何竊盜及防護贓物、脫免逮捕而對告訴人甲○○施以強暴之犯行，辯稱：當天伊
    是去拜拜，護身符與金牌是放在一起的，甲○○以為我要偷拿金牌，所以上前來
    制止，甲○○與乙○○將伊架起來，甲○○並拿鐵椅子攻擊伊，伊用腳將之踢開
    ，掙脫之後逃跑，甲○○拿鐵椅子一直追，伊從廟內洗手台拿一把菜刀，甲○○
    不敢追，伊就逃掉了云云。經查，被告己○○於前揭時地進入「代天府」廟內，
    搜尋財物，並竊取廟內之金牌一面，遭甲○○發覺後立即至隔壁找來乙○○欲逮
    捕被告己○○，被告己○○為防護贓物、脫免逮捕，先與甲○○拉扯，隨即取出
    折疊刀刺向甲○○胸口，甲○○以左手加以反抗，因而受有左上臂擦傷二×０‧
    五公分、割傷五×０‧二公分之傷害等情，業據甲○○分別於警訊、偵訊及本院
    審理中證述：被告來的時候，車子停在外面，引擎沒有熄火，他衝進入廟裡面二
    樓，開始翻找抽屜，並拿走金牌，我看到之後，找乙○○一起上來，本來想找主
    任委員來處理，被告就不讓我打電話，他當時說沒有讓他走，要讓我好看，當場
    就拉扯起來，拉扯中，我抱住被告，被告從側身拿刀子出來，我沒有看到，他刺
    向我，並說要讓我死，我以左手擋住，左臂被刺一刀，我拿椅子起來反抗，被告
    跑去洗手台拿菜刀，我就跑到樓下雜貨店，被告就開車逃跑等語在卷（九十一年
    六月二十三日警訊筆錄、偵卷第二十九頁、本院九十一年九月四日訊問筆錄）；
    證人乙○○於警、偵訊及本院訊問時亦結證：當時是廟祝甲○○去叫我，我家在
    附近，我有看到被告手上有拿廟裡面的東西，符咒及其他東西，被告說他沒有偷
    東西，我說那請警察來，被告不讓我們叫警察，並說不能報警，說如果報警就殺
    我們，被告就拿刀子出來要刺向甲○○，甲○○閃到旁邊要拿椅子擋被告，之被
    告跑向廟內廚房的洗手台拿菜刀，我們即從另外一個方向跑下樓，有人看到才跑
    去報警等語在卷（九十一年六月二十三日警訊筆錄、偵卷第三十頁、本院九十一
    年九月十八日訊問筆錄）。互核甲○○與乙○○之證述，就被告己○○進人廟內
    竊取財物，為防護贓物及脫免逮捕而持折疊刀刺向甲○○等情節大致相符，而甲○○受有左上臂擦傷二×０‧五公分、割傷五×０‧二公分之傷害，亦有仁新醫
    院診斷證明書一紙附於警卷可按，並有照片十一張、贓物認領保管單一紙附於警
    卷可按，此外，並有被告己○○所有之折疊刀一把及代天府所有之菜刀一把扣案
    可資佐證，而扣案之折疊刀長約二十公分，鐵質，鋒利異常，自屬兇器無訛，亦
    經本院勘驗屬實，有本院九十一年九月四日訊問筆錄可按。綜上所述，被告己○○進入「代天府」廟內行竊後，為防護贓物及脫免逮捕，以折疊刀刺傷甲○○，
    而當場施以強暴行為，堪以認定。被告己○○所辯顯係事後卸責之詞，不足採信
    。被告己○○此部分之犯行，亦堪以認定。
三、按刑法第三百二十一條第一項第三款之攜帶兇器竊盜罪，係以行為人攜帶兇器竊
    盜為其加重條件，此所謂之兇器，其種類並無限制，凡客觀上足以對人之生命、
    身體、安全構成威脅，具有危險性之兇器均屬之，且祇須行竊時攜帶此種具有危
    險性之兇器為已足，並不以攜帶之初有行兇之意圖為必要（最高法院七十九年台
    上字第五二五三號判例參照）。又刑法第三百二十九條之以強盜論，即以強盜罪
    相當條文處罰之意，並非專以第三百二十八條第一項之強盜論，故第三百三十條
    所謂犯強盜罪，不僅指自始犯強盜罪者而言，即依第三百二十九條以強盜論者，
    亦包括之，如此項準強盜有第三百二十一條第一項各款情形之一，自應依第三百
    三十條論處（最高法院四十二年度台上字第五二三號、四十八年台上字第八七八
    號判例參照）。被告己○○攜帶客觀上足對人之生命、身體、安全構成威脅具有
    危險性之折疊刀一把竊盜，因防護贓物、脫免逮捕，當場施以強暴，傷害告訴人
    甲○○之身體，核係犯刑法第三百三十條第一項之加重強盜罪及同法第二百七十
    七條第一項之傷害罪，另被告己○○竊取健聖診所、小客車及丙○○所有之物品
    ，均係犯刑法第三百二十條第一項之竊盜罪，被告己○○前開二次竊盜犯行，時
    間緊接，所犯罪名相同，顯係出於概括之犯意為之，為連續犯，爰依刑法第五十
    六條之規定以一罪論，並加重其刑。又所犯加重強盜罪與傷害罪間，有方法結果
    之牽連關係，為牽連犯，應依刑法第五十五條從一重之加重強盜罪處斷。所犯加
    重強盜罪與竊盜罪間，犯意各別，行為互殊，應分論併罰。爰審酌被告前於八十
    八年間因竊盜案件，經本院判處拘役五十日，於八十八年十一月十三日執行完畢
    ，有臺灣高等法院被告全國前案紀錄表一份在卷可稽，素行不佳，連續多次竊盜
    犯行，且攜帶兇器進入廟內竊取財物，且於遭告訴人發覺之際，竟為防護贓物、
    脫免逮免逮捕，而當場對告訴人甲○○施以強暴行為，造成甲○○受傷，惡性非
    輕等一切情狀，分別量處如主文所示之刑，併定其應執行之刑。扣案之折疊一把
    ，為被告己○○所有供其犯罪所用之物，業據被告陳明在卷，爰依刑法第三十八
    條第一項第二款之規定，予以宣告沒收。扣案之手套一個、鑰匙一支、鐵鎚一支
    係在被告己○○竊得之小客車內起出，並無證據證明係被告己○○所有，且被告
    己○○亦未以之作為犯罪之用，另扣案之菜刀一把係「代天府」所有，並非被告
    己○○所有，均不予宣告沒收。
據上論斷，應依刑事訴訟法第二百九十九條第一項前段，刑法第五十六條、第二百七
十七條第一項、第三百二十條第一項、第三百三十條第一項、第五十五條、第三十八
條第一項第二款、第五十一條第五款，判決如主文。
本案經檢察官李宛凌到庭執行職務。
中      華      民      國    九十一  年      十      月     十七     日
                                  臺灣高雄地方法院刑事庭
                                      法  官    涂裕洪
右正本證明與原本無異。
如不服本判決，應於判決送達後十日內，向本院提出上訴狀。
                                      書記官    賴佳慧
中    華    民    國      九十一     年      十     月      二十一      日
附錄：本判決論罪科刑法條：
刑法第三百二十條第一項
意圖為自己或第三人不法之所有，而竊取他人之動產者，為竊盜罪，處五年以下有期
徒刑、拘役或五百元以下罰金。
修正後刑法第三百三十條第一項
犯強盜罪而有第三百二十一條第一項各款情形之一者，處七年以上有期徒刑。
